臺灣臺南地方法院刑事判決
111年度交簡上字第66號
上  訴  人  
即  被  告  施淑慧




上列上訴人即被告因過失傷害案件，不服本院民國111年1月28日
所為之110年度交簡字第3620號第一審簡易判決（聲請簡易判決
處刑案號：110年度調偵字第2244號），提起上訴，本院管轄之
第二審合議庭判決如下：
    主    文
上訴駁回。
施淑慧緩刑貳年。
    理    由
一、本案經本院審理結果，認原審以上訴人即被告（以下稱被告
    ）施淑慧涉犯刑法第284條前段之過失傷害罪，量處有期徒
    刑4月，如易科罰金，以新臺幣（下同）1,000元折算1日，
    認定事實、量刑及適用法律均無不當，應予維持，除證據部
    分增列「被告施淑慧於本院審理時之自白」外，均引用如附
    件所示之第一審刑事簡易判決書記載之犯罪事實、證據及理
    由。
二、上訴意旨略以：被告已與告訴人達成和解，請求從輕量刑等
    語。
三、經查：
(一)按刑之量定，係實體法上賦予法院得為自由裁量之事項，倘
    其未有逾越法律所規定之範圍，或濫用其權限，即不得任意
    指摘為違法（最高法院75年台上字第7033號判決意旨參照）
　　；且在同一犯罪事實與情節，如別無其他加重或減輕之原因
    ，下級審量定之刑，亦無過重或失輕之不當情形，則上級審
    法院對下級審法院之職權行使，原則上應予尊重（最高法院
    85年度台上字第2446號判決意旨參照）。經查，原審依刑法
    第57條之規定，審酌被告駕駛自用小貨車上路，疏未遵守道
    路交通法規，貿然於直行專用車道右轉彎，且未禮讓直行車
    先行，因而與告訴人鄭明峯所騎乘搭載告訴人李麗雲之機車
    發生碰撞，致告訴人鄭明峯受有雙側手部、左膝、左小腿擦
    傷；告訴人李麗雲受有左側肩膀挫傷合併左側肱骨上端閉鎖
    性骨折之傷害，所為實屬不該，並考量被告上述過失駕車行
    為為肇事主因，而告訴人鄭明峯騎乘機車於右轉車道欲直行
    通過交岔路口，就本件交通事故之發生與有過失，暨告訴人
    鄭明峯、李麗雲上述傷勢情形，兼衡被告犯後坦承犯行之態
    度及被告願意賠償告訴人等45萬元，告訴人等則希望至少受
    償55萬元而調解未成立，有本院刑事庭調解案件進行單1份
    在卷（詳簡易卷第31頁）可參，暨被告於警詢自述高中畢業
    、從事零售業、家庭經濟狀況小康（詳警卷被告調查筆錄受
    詢問人欄之記載）等一切情狀，始本於法律所賦予之裁量權
    限而為刑度宣告，於實體法授權之刑度、刑罰種類範圍內，
    乃個案衡量之結果，且量刑亦無裁量逾越法定範圍或濫用之
    明顯違法情事，應予維持。
(二)查被告業於民國111年4月28日與告訴人鄭明峯、李麗雲成立
    調解（於111年6月15日前給付完畢），有調解筆錄1紙在卷
    （詳簡上卷第51頁至第52頁）可按，告訴人鄭明峯、李麗雲
    及告訴代理人亦當庭表示希望可以量處被告最有利之刑度（
    詳簡上卷第64頁），本院認被告未曾因故意犯罪受有期徒刑
    以上刑之宣告，有臺灣高等法院被告前案紀錄表附卷（詳簡
    上卷第65頁）可稽，其因一時疏忽而肇事，犯罪後均坦承犯
    行，堪認有所悔悟，且已與告訴人等成立調解，盡力填補告
    訴人等之損害，經此次刑之宣告，應知警惕而無再犯之虞，
    因認其所宣告之刑，以暫不執行為適當，爰依刑法第74條第
    1項第1款規定，併宣告緩刑2年，以勵自新。
據上論斷，應依刑事訴訟法第455條之1第1項、第3項、第368條
、第373條，刑法第74條第1項第1款，判決如主文。
本案經檢察官王宇承聲請簡易判決處刑，檢察官蘇聖涵到庭執行
職務。
中　　華　　民　　國　　111 　年　　5 　　月　　11　　日
　　　　　　　　　刑事第八庭  審判長  法　官　鄭燕璘
　　　　　　　　　
　　　　　　　　　                    法  官  郭瓊徽
　　　　　　　　　
　　　　　　　　　                    法  官  陳碧玉
以上正本證明與原本無異。
不得上訴。
  　　　　　　　　　　　　      　　　書記官　楊玉寧
中　　華　　民　　國　　111 　年　　5 　　月　　11　　日
附錄本案論罪科刑法條全文：
中華民國刑法第284條：
因過失傷害人者，處1年以下有期徒刑、拘役或10萬元以下罰金
；致重傷者，處3年以下有期徒刑、拘役或30萬元以下罰金。

附件：
臺灣臺南地方法院刑事簡易判決
110年度交簡字第3620號
聲　請　人　臺灣臺南地方檢察署檢察官
被　　　告　施淑慧　女　(民國00年00月0日生)
　　　　　　　　　　身分證統一編號：Z000000000號
　　　　　　　　　　住○○市○○區○○00號
　　　　　　　　　　居臺南市○○區○○○路000巷00號5樓之
　　　　　　　　　　2
上列被告因過失傷害案件，經檢察官聲請以簡易判決處刑（110
年度調偵字第2244號），本院判決如下：
    主  文
施淑慧犯過失傷害罪，處有期徒刑肆月，如易科罰金，以新臺幣
壹仟元折算壹日。
    事實及理由
一、本案犯罪事實及證據，除證據「監視錄影畫面翻拍照片13張
    」更正為「監視錄影畫面翻拍照片11張」、證據補充「被告
    施淑慧之證號查詢汽車駕駛人資料1份」外，其餘均引用檢
    察官聲請簡易判決處刑書之記載（如附件）。
二、論罪科刑：
　㈠核被告施淑慧所為，係犯刑法第284條前段之過失傷害罪。被
    告以一過失駕車行為同時致告訴人鄭明峯、李麗雲受傷，係
    以一行為同時觸犯二相同之罪名，為想像競合犯，應依刑法
    第55條規定，從一重之過失傷害罪處斷。又被告肇事後未停
    留現場，經告訴人自行至警局報案後，由警方調閱監視器畫
    面鎖定肇事車輛後查獲其本件犯行，核無刑法第62條自首規
    定之適用，併此說明。
　㈡爰審酌被告駕駛自用小貨車上路，疏未遵守道路交通法規，
    貿然於直行專用車道右轉彎，且未禮讓直行車先行，因而與
    告訴人鄭明峯所騎乘搭載告訴人李麗雲之機車發生碰撞，致
    告訴人鄭明峯受有雙側手部、左膝、左小腿擦傷；告訴人李
    麗雲受有左側肩膀挫傷合併左側肱骨上端閉鎖性骨折之傷害
    ，所為實屬不該，並考量被告上述過失駕車行為為肇事主因
    ，而告訴人鄭明峯騎乘機車於右轉車道欲直行通過交岔路口
    ，就本件交通事故之發生與有過失，暨告訴人鄭明峯、李麗
    雲上述傷勢情形，兼衡被告犯後坦承犯行之態度，及被告願
    意賠償告訴人2人新臺幣（下同）45萬元，告訴人2人則希望
    至少受償55萬元而調解未成立，有本院刑事庭調解案件進行
    單1份在卷可參（本院卷第31頁），暨被告於警詢自述高中
    畢業、從事零售業、家庭經濟狀況小康（見警卷被告調查筆
    錄受詢問人欄之記載）等一切情狀，量處如主文所示之刑，
    並諭知易科罰金之折算標準。
三、依刑事訴訟法第449條第1項前段、第3項、第454條第2項，
    刑法第284條前段、第55條、第41條第1項前段，刑法施行法
    第1條之1第1項，逕以簡易判決處刑如主文。
四、如不服本判決，得自收受送達之日起20日內，向本院提起上
    訴狀（須附繕本），上訴於本院管轄之第二審地方法院合議
    庭。
本案經檢察官王宇承聲請以簡易判決處刑。
中　　華　　民　　國　　111 　年　　1 　　月　　28　　日
                  刑事第七庭  法　官  吳彥慧
以上正本證明與原本無異。
                              書記官  張儷瓊 
中　　華　　民　　國　　111 　年　　2 　　月　　7 　　日
附錄本案論罪科刑法條：
中華民國刑法第284條
因過失傷害人者，處1年以下有期徒刑、拘役或10萬元以下罰金
；致重傷者，處3年以下有期徒刑、拘役或30萬元以下罰金。
附件：
臺灣臺南地方檢察署檢察官聲請簡易判決處刑書
                                   110年度調偵字第2244號
　　被　　　告　施淑慧　女　57歲（民國00年00月0日生）
　　　　　　　　　　　　住○○市○○區○○里○○00號
　　　　　　　　　　　　居臺南市○區○○○路000巷00號5樓
　　　　　　　　　　　　之2
　　　　　　　　　　　　國民身分證統一編號：Z000000000號
上列被告因過失傷害案件，業經偵查終結，認為宜聲請以簡易判
決處刑，茲將犯罪事實及證據並所犯法條分敘如下：
　　　　犯罪事實
一、施淑慧於民國110年3月21日5時53分許，駕駛車牌號碼0000-00
    號自用小貨車，沿臺南市永康區中華路直行專用車道由東往
    西方向行駛，行近臺南市永康區中華路與中央路交岔路口處，
    本應注意應遵行車道標誌或標線之指示行駛，且轉彎車應禮讓
    直行車先行，而依當時天候晴、日間自然光線、柏油路面乾燥、
    視距良好、路面無缺陷、無障礙物等情，並無不能注意之情事
    ，竟疏未注意及此而貿然於直行專用車道右轉欲駛入中央路
    北向車道，適鄭明峯騎乘車牌號碼000-000號普通重型機車搭
    載李麗雲沿臺南市永康區中華路右轉車道同向行至上開路口
    ，兩車因而發生碰撞，致鄭明峯、李麗雲人車倒地，鄭明峯受
    有雙側手部、左膝、左小腿擦傷等傷害；李麗雲受有左側肩
    膀挫傷合併左側肱骨上端閉鎖性骨折之傷害。
二、案經鄭明峯、李麗雲訴由臺南市政府警察局永康分局報告偵
    辦。
　　　　犯罪證據
一、上揭犯罪事實，業據被告施淑慧供承不諱，核與證人即告訴
    人鄭明峯、李麗雲於警詢及檢察官訊問時之證述情節相符，
    且有長頸鹿耳鼻喉科診所診斷證明書、奇美醫療財團法人奇
    美醫院診斷證明書、道路交通事故現場圖、道路交通事故調
    查報告表㈠㈡、臺南市車輛行車事故鑑定會110年8月17日南市
    交鑑字第1101000160號函暨其所附之南鑑0000000案鑑定意
    見書、車輛詳細資料報表各1份、監視錄影畫面翻拍照片13
    張、現場及車損照片18張在卷可稽，足認被告自白與事實相
    符，被告犯嫌應堪認定。
二、核被告所為，係犯刑法第284條前段之過失傷害罪嫌。
三、依刑事訴訟法第451條第1項聲請逕以簡易判決處刑。　　
　　此　致
臺灣臺南地方法院
中　　華　　民　　國　 110　　年　　11　　月　　 8  　日
　　　　　　　　　　　　　　　檢　察　官　王宇承
本件證明與原本無異
中　　華　　民　　國　 110　　年　　11　　月　　12　　日
　　　　　　　　　　　　　　　書　記　官　周承鐸
附記事項：
本件係依刑事訴訟法簡易程序辦理，法院簡易庭得不傳喚被告、
輔佐人、告訴人、告發人等出庭即以簡易判決處刑；被告、被害
人、告訴人等對告訴乃論案件如已達成民事和解而要撤回告訴或
對非告訴乃論案件認有受傳喚到庭陳述意見之必要時，請即另以
書狀向簡易法庭陳述或請求傳訊。
參考法條：
中華民國刑法第284條
因過失傷害人者，處 1 年以下有期徒刑、拘役或 10 萬元以下
罰金；致重傷者，處 3 年以下有期徒刑、拘役或 30 萬元以下
罰金。